# 请教陈版主有关政府补助的会计处理问题！

提问人：chilli 时间：2010-01-28 20:44:46
请问陈版： 公司先购入了固定资产，并且开始了折旧，后来因该固定资产符合国家环保型资产的标准，获得财政补贴，那么收到财政补贴的时候，是应该在资产的剩余摊销年限对该补贴收入进行摊销，还是从固定资产一开始摊销的时间算起，将前期应确认的收益一次性确认在当年？ 2008 年的准则讲解里没找到对这种情况的明确指导，请问哪里有相关的依据可遵循？谢谢！

回答人：chenyiwei
回复 楼主 chilli 的帖子如果确定属于政府补助准则规范范围（不属于应计入资本公积的投资补助）的，应当自收到时起在相应固定资产的剩余折旧年限内摊销，不调整以前年度的账务，也不能将以前年度的应摊销金额全部调整本年度的营业外收入。